# 保险费

提问人：大葱拌牛肉 时间：2016-08-21 14:42:17
总公司购买的车辆，保险费等车辆使用费在子公司物业公司支付。发票也是开给物业公司的，总公司不用把钱再还给物业公司，请问应该如何进行账务处理？

回答人：chenyiwei
该车辆是否由总公司实际使用？如果是，则应按子公司为母公司承担费用的方式处理，相当于子公司变相地对母公司进行权益分配。
母公司：借：管理费用，贷：长期股权投资——物业公司 子公司：借：资本公积——资本溢价，贷：银行存款等